【裁判字號】    97,交聲,923
【裁判日期】    970625
【裁判案由】    違反道路交通管理處罰條例聲明異議
【裁判全文】
臺灣桃園地方法院交通事件裁定         97年度交聲字第923號
原處分機關  交通部公路總局新竹區監理所中壢監理站
異  議  人
即受處分人  乙○○
代  理  人  甲○○
上列異議人即受處分人因違反道路交通管理處罰條例案件，對於
交通部公路總局新竹區監理所桃園監理站民國97年5 月13日所為
之處分（原處分案號：壢監裁字第裁53-D00000000號），聲明異
議，本院裁定如下：
    主  文
異議駁回。
    理  由
一、按行車速度，依標誌或標線之規定，道路交通安全規則第九
    十三條規定甚明。復按汽車駕駛人，行車速度，超過規定之
    最高時速者，除有道路交通管理處罰條例第四十三條第一項
    第二款情形外，處新臺幣（下同）一千二百元以上二千四百
    元以下罰鍰，道路交通管理處罰條例第四十條定有明文；又
    汽車駕駛人違反上開條項規定者，記違規點數一點，同法第
    六十三條第一項第一款亦有規定。再依違反道路交通管理事
    件統一裁罰基準表之規定，汽車駕駛人行車速度超過規定之
    最高時速二十公里以上未滿四十公里，期限內繳納罰鍰或到
    案聽候裁決者，應處罰鍰一千八百元，並記違規點數一點。
二、原處分意旨略以：異議人即受處分人乙○○於民國96年11月
    12日下午5時52分許，駕駛其所有車號9293-MW號自用小客車
    ，行經台一線42.5公里處時，為設於該處之微電腦闖紅燈暨
    自動測速照相儀器測得該車行車速度為75公里。由於該路段
    最高限速為50公里，該車超速25公里，桃園縣政府警察局交
    通隊遂以違反道路交通管理處罰條例第40條規定逕行舉發。
    嗣異議人於應到案日期前繳納罰鍰並向原處分機關提出申訴
    ，經原處分機關請舉發單位調查結果，仍認異議人確有前述
    違規行為，遂於97年5 月13日依道路交通管理處罰條例第40
    條第1 項及違反道路交通管理事件統一裁罰標準表規定，裁
    處異議人1,800 元罰鍰，並記違規點數1 點，合先敘明。
三、聲明異議意旨略以：「感應式線圈測速器」未經國家標準局
    檢測，並已經內政部警政署宣布停止使用，並有撤罰之案例
    ，可見感應式線圈測速器有瑕疵，另異議人未曾見過相關單
    位對該感應式線圈測速器進行檢測維修，其準確性有待商榷
    ，應不能作為取締交通違規之用，為此聲明異議云云。
四、經查：
  (一)本件異議人乙○○於96年11月12日下午5 時52分許，駕駛車
    牌號碼29293-MW號自用小客車，於行經當時速限每小時50公
    里之台一線42.5公里處，為設於該處之微電腦闖紅燈暨自動
    測器速照相儀器測得「行車速度為每小時75公里、超速25公
    里」之事實，為異議人所不爭執，且有桃園縣政府警察局舉
    發交通違規案件查詢結果、桃園縣政府警察局97年1 月29日
    桃警交字第0970036804號函、交通部公路總局新竹區監理所
    中壢監理站97年5月13日壢監裁字第裁53-D00000000 號裁決
    書各1 紙及違規採證照片2 幀在卷可憑。
  (二)又警員取締本件交通違規所使用之「感應式線圈測速器」，
    原製造國為荷蘭，該項設備辦理進口時由原出廠國檢驗機關
    檢測合格後，再經本國外交部駐外單位認證後方可進口設置
    使用。本局針對轄區測速照相設備，不定期編排人員巡查測
    試，以確保照相設備運作正常，....。該項設備係96年10月
    遷移至旨揭地點始啟用，經查96年10月、11月並未有故障維
    修紀錄。另該設備於96年6 月26日經財團法人工業技術研究
    院測試比對本縣平鎮市○○路301 巷口平興國中前之同機型
    測速照相設備，該項設備與本案同屬感應式線圈測速照相設
    備，設置使用至今已6 年餘，其測試結果誤差值均在標準範
    圍內，故該項設備偵測結果足以作為取締違規數據之判定，
    有桃園縣政府警察局97年5月28日桃警交字第0970061094 號
    函暨巡檢紀錄表、設備出廠證明、進口報關證明及出廠測試
    報告、合格證明文件影本各1 份在卷可考，另據桃園縣警察
    局97年1 月29日桃警交字第0970036804號查覆函可知，該局
    交通隊平時亦會派員警巡查檢測，如有發現問題，必即帶回
    檢修等語，故異議人辯稱：上班經過該處，未曾看見相關單
    位挖地面檢測S感應器具維護保養事宜，顯不可採。綜上，
    本件係以儀器採證，且其原理符合科學常規，儀器本身亦經
    相當測試，其結果應無不可採信之理，是故，異議人上開違
    規事實，應可認定。
  (三)本件「感應式線圈測速器」雖未經經濟部標準檢驗局檢測，
    惟此係因該局對此類測速器並未訂定國家標準，非法定之度
    量衡器，無法檢定所致，嗣內政部警政署為顧及民眾感受，
    避免爭議，減少各相關機關處理此類陳述案件之人力、物力
    ，遂於97年1 月17日通報各警察機關，除闖紅燈違規照相照
    常使用外，測速取締違規工作則暫停使用，俟經濟部標準檢
    驗局完成檢定規範後，再行研議使用，此有該署97年1 月17
    日警署交字第0970021265號函在卷可參，由此可知，上開測
    速器係因經濟部標準檢驗局未訂定相關檢測標準，致無法檢
    測，並非有既定之檢測程序及標準，卻未為檢測可比，至於
    警政署所以停用上開測速器之部分功能，主因亦不過在減少
    執法爭議，並非此類測速器之檢測不合規定所致，而本件測
    速器在出廠前有經過國外檢測合格，平日亦有維修保養，其
    採證結果應無不能採為證據之理，已見前述，是故，異議人
    所辯：本案測速器未經經濟部標準檢驗局檢測，不足採為有
    利於其之認定。
四、綜上所述，異議人所辯無非卸責之詞，不足採信，原處分機
    關依道路交通管理處罰條例第40條之規定，裁處異議人罰鍰
    1,800元，並記違規點數1點，核無違誤，本件受處分人之異
    議，為無理由，應予駁回。
據上論斷，應依道路交通案件處理辦法第19條前段，裁定如主文
。
中    華    民    國    97    年    6     月    25    日
                  交通法庭    法  官  楊晴翔
以上正本證明與原本無異。
如不服本裁定，應於送達後5 日內，向本院提出抗告狀。
                              書記官  范升福
中    華    民    國    97    年    6     月    26    日


司法院資訊處製作；財團法人民間司法改革基金會備份。
